vi: Loại dầu gốc: Thông thường (khoáng); Tổng hợp toàn phần; Bán tổng hợp; Khác
ru: Тип базового масла: Обычное (минеральное); Полностью синтетическое; Полусинтетическое; Другое
pt-BR: Tipo de óleo base: Convencional (mineral); 100% sintético; Semissintético; Outros
pt-PT: Tipo de óleo base: Convencional (mineral); Totalmente sintético; Mistura sintética; Outro
de: Basisöltyp: Konventionell (mineralisch); Vollsynthetisch; Teilsynthetisch; Sonstige
th: ประเภทน้ำมันพื้นฐาน: น้ำมันเครื่องทั่วไป (มิเนอรัล); สังเคราะห์แท้; กึ่งสังเคราะห์; อื่นๆ
cs: Typ základového oleje: Konvenční (minerální); Plně syntetické; Syntetická směs; Jiné
fi: Perusöljyn tyyppi: Tavallinen (mineraali); Täyssynteettinen; Osasynteettinen; Muu
zh-CN: 基础油类型: 常规（矿物）; 全合成; 半合成; 其他
el: Τύπος βασικού λαδιού: Συμβατικό (ορυκτέλαιο); Πλήρως συνθετικό; Συνθετικό μείγμα; Άλλο
it: tipo di olio base: Tradizionale (minerale); Completamente sintetico; Miscela sintetica; Altro
fr: Type d’huile de base: Classique (minérale); Entièrement synthétique; Mélange synthétique; Autre
hu: Alapolaj típusa: Hagyományos (ásványi); Teljesen szintetikus; Félszintetikus; Egyéb
lt-LT: Pagrindinės alyvos tipas: Tradicinis (mineralinis); Visiškai sintetinis; Sintetinis mišinys; Kita
hr-HR: Vrsta baznog ulja: Konvencionalno (mineralno); Potpuno sintetičko; Sintetička mješavina; Ostalo
da: Type af baseolie: Konventionel (mineral); Fuldsyntetisk; Syntetisk blanding; Andet
ja: 基油タイプ: 鉱物油; 全合成油; 部分合成油; その他
pl: Typ oleju bazowego: Konwencjonalny (mineralny); W pełni syntetyczny; Półsyntetyczny; Inny
es: Tipo de aceite base: Convencional (mineral); Completamente sintético; Mezcla sintética; Otro
sv: Basoljetyp: Konventionell (mineral); Helsyntetisk; Delsyntetisk; Övrigt
bg-BG: Вид базово масло: Конвенционално (минерално); Напълно синтетично; Синтетична смес; Друго
tr: Baz yağ tipi: Geleneksel (mineral); Tam sentetik; Sentetik karışım; Diğer
nb: Baseoljetype: Konvensjonell (mineral); Helsyntetisk; Syntetisk blanding; Annet
en: Base oil type: Conventional (mineral); Full synthetic; Synthetic blend; Other
sl-SI: Vrsta osnovnega olja: Običajno (mineralno); Povsem sintetično; Sintetična mešanica; Drugo
zh-TW: 基礎油類型: 傳統 (礦物油); 全合成油; 半合成油; 其他
nl: Hoofd olietype: Conventioneel (mineraal); Volledig synthetisch; Synthetische blend; Overig
sk-SK: Typ základného oleja: Bežný (minerálny); Plne syntetický; Syntetická zmes; Iný
ro-RO: Tipul de ulei de bază: Convențional (mineral); Complet sintetic; Amestec sintetic; Altele
ko: 기유 종류: 일반(광유); 100% 합성; 합성 블렌드; 기타